臺灣臺中地方法院刑事判決
110年度交簡上字第237號
上  訴  人  
即  被  告  劉林勝


上列上訴人即被告因過失傷害案件，不服本院110年度交簡字第3
47號中華民國110年7月30日第一審刑事簡易判決（起訴案號：11
00年度偵字第9106號），提起上訴，本院管轄第二審之合議庭判
決如下：
    主  文
上訴駁回。
丁○○緩刑貳年。 
　　理  由
壹、程序方面：
一、本案審理範圍：
　㈠按民國110年6月16日修正公布、同年月18日生效施行之刑事
    訴訟法第348條規定：「上訴得對於判決之一部為之。對於
    判決之一部上訴者，其有關係之部分，視為亦已上訴。但有
    關係之部分為無罪、免訴或不受理者，不在此限。上訴得明
    示僅就判決之刑、沒收或保安處分一部為之。」，其修法理
    由揭示：「……為尊重當事人設定攻防之範圍，並減輕上訴審
    審理之負擔，容許上訴權人僅針對刑、沒收或保安處分一部
    提起上訴，其未表明上訴之認定犯罪事實部分，則不在第二
    審之審判範圍」之旨。而110年6月16日修正公布、同月18日
    生效施行之刑事訴訟法施行法第7條之13並規定：「中華民
    國110年5月31日修正通過之刑事訴訟法施行前，已繫屬於各
    級法院之案件，於施行後仍適用修正前刑事訴訟法第348條
    規定；已終結或已繫屬於各級法院而未終結之案件，於施行
    後提起再審或非常上訴者，亦同。」。經查，本案係上訴人
    即被告丁○○提起上訴，於上開規定修正施行後之110年9月8
    日繫屬於本院，有本院110年9月6日中院平刑成110交簡347
    字第1100060352號函暨其上之本院收文戳章附卷可查（見本
    院交簡上卷第7頁），是本案上訴之效力及其範圍，應依現
    行刑事訴訟法第348條規定判斷，先予敘明。
　㈡原審於110年7月30日以110年度交簡字第347號刑事簡易判決
    判處「丁○○犯過失傷害罪，處有期徒刑2月，如易科罰金，
    以新臺幣1千元折算1日。」，被告提起上訴，上訴理由略以
    ：被告於原審審理中雖無法達成和解，惟態度尚稱良好，請
    本院審酌該情，從輕量刑，且其接獲原審判決後，已與告訴
    人甲○○書立和解書，請宣告緩刑等語，有該刑事聲明上訴狀
    在卷可查（見本院交簡上卷第9頁），復經被告於本院審理
    時稱：犯罪事實均不爭執，我僅就刑度部分上訴，我已和告
    訴人甲○○和解並履行完畢，希望給我緩刑等語（見本院交簡
    上卷第61頁）。顯見被告就原審判決業已明示僅就原審判決
    之刑提起上訴，是依前開說明，本院僅就原審判決之刑即「
    處有期徒刑2月，如易科罰金，以新臺幣1千元折算1日」部
    分加以審理。
二、證據能力方面：
    按被告以外之人於審判外之陳述，雖不符刑事訴訟法第159
    條之1至第159條之4之規定，而經當事人於審判程序同意作
    為證據，法院審酌該言詞陳述或書面陳述作成時之情況，認
    為適當者，亦得為證據。當事人、代理人或辯護人於法院調
    查證據時，知有第159條第1項不得為證據之情形，而未於言
    詞辯論終結前聲明異議者，視為有前項之同意，刑事訴訟法
    第159條之5定有明文。而其立法意旨在於傳聞證據未經當事
    人之反對詰問予以核實，乃予排斥。惟若當事人已放棄對原
    供述人之反對詰問權，於審判程序表明同意該等傳聞證據可
    作為證據，基於尊重當事人對傳聞證據之處分權，及證據資
    料愈豐富，愈有助於真實發見之理念，此時，法院自可承認
    該傳聞證據之證據能力。經查，本判決所引用下列各項以被
    告以外之人於審判外之陳述為證據方法之證據能力，業經本
    院於審判期日時予以提示並告以要旨，而檢察官、被告均未
    爭執證據能力（見本院交簡上卷第63頁），且迄至本院言詞
    辯論終結前均未聲明異議。本院審酌該等資料之製作、取得
    ，尚無違法不當之情形，且均為證明犯罪事實存否所必要，
    認為以之作為證據應屬適當，揆諸上開規定，自均具證據能
    力。　　
貳、上訴論斷部分：
一、按刑罰之量定，固屬法院自由裁量之職權行使，但仍應審酌
    刑法第57條所列各款事由及一切情狀，為酌量輕重之標準，
    並非漫無限制。在同一犯罪事實與情節，如別無其他加重或
    減輕之原因，下級審法院量定之刑，亦無過重或失輕之不當
    情形，則上級審法院對下級審法院之職權行使，原則上應予
    尊重（最高法院85年度台上字第2446號判決參照）。是法官
    於個案審判時，依個案情節加以審酌量刑，倘無裁量濫用情
    事，要難謂其有不當之處。原審判決審酌被告駕車行駛於道
    路上，應注意相關規定，以維行車安全，竟因不滿告訴人甲
    ○○先前之超車行為，為再超越其車輛，而疏未注意，肇生本
    件事故，致告訴人甲○○受有前述之傷害，應予非難；惟念其
    犯後坦承犯行之態度；並考量告訴人甲○○所受傷害之程度；
    兼衡被告自陳高中畢業之智識程度、受僱擔任食品公司之業
    務人員，月收入約新臺幣3萬多元，需扶養母親及1 名未成
    年子女，經濟狀況勉持等一切情狀，依刑事訴訟法第449條
    第2項、第454條第2項，刑法刑法第284條前段、第41條第1
    項前段，刑法施行法第1條之1第1項，量處有期徒刑2 月，
    如易科罰金，以新臺幣1千元折算1日，經核並未逾越法律所
    規定之範圍，且其認事用法均無違誤，量刑亦屬偏輕。從而
    ，被告上訴請求審酌其於原審審理中雖無法達成和解，惟態
    度尚稱良好，請本院審酌該情，從輕量刑，為無理由，應予
    駁回。至被告雖於110年8月3日與告訴人甲○○達成和解，且
    依和解條件給付賠償金額完畢等情，有和解書影本、轉帳交
    易明細影本、本院電話紀錄表附卷可參（見本院交簡上卷第
    21、22、39頁），然審酌被告本案所為，造成告訴人甲○○受
    有上開傷勢，迄至原審判決後始為賠償態度，未能即時填補
    告訴人甲○○所受損害及痛苦等情，是此部分和解情狀，尚難
    有利於被告刑度之認定，附此敘明。
二、查被告前因故意犯罪受有期徒刑以上刑之宣告，執行完畢後
    ，5年以內未曾因故意犯罪受有期徒刑以上刑之宣告，有臺
    灣高等法院被告前案紀錄表1份在卷可稽。爰審酌被告因一
    時失慮觸犯刑章，且於原審判決後已與告訴人甲○○達成和解
    ，且依和解條件給付賠償金額完畢，有如前述，又告訴人甲
    ○○並同意給被告緩刑，有和解書影本在卷可按（見本院交簡
    上卷第21頁），本院認被告經此偵審科刑程序後，應知警惕
    而無再犯之虞，經綜核各情，本院認所宣告之刑以暫不執行
    為適當，爰併予宣告緩刑2年，以啟自新。
據上論斷，應依刑事訴訟法第455條之1第1項、第3項、第368條
，刑法第74條第1項第2款，判決如主文。
本案經檢察官乙○○提起公訴，檢察官丙○○到庭執行職務。
中　　華　　民　　國　　110 　年　　11　　月　　24　　日
                  刑事第四庭    審判長法  官  黃佳琪
　　　　　　　　　
                                      法  官  劉依伶
　　　　　　　　　　　　　　　　　　　
                                      法　官　魏威至  
以上正本證明與原本無異。
不得上訴。
                                      書記官  顏偉林
中　　華　　民　　國　　110 　年　　11　　月　　24　　日